# 求助陈版主关于少数股东损益问题

提问人：Anotheru 时间：2023-06-20 16:17:35
陈版主 新人求助~~
A和B共同成立项目公司C，分别持有C公司85%和15%的股权。
投资协议中约定，B不参与分红，除非使用者付费能够覆盖项目公司的C的成本支出及合理回报，超额收益才由A和B按照股权比例进行分配。目前根据项目公司经营情况，近几年都无超额收益，在此情况下，A的合并报表中需要体现少数股东损益吗？
关于这个问题也查找了准则，但没有找到一个比较合适的参考，想请教一下是否有相应准则或案例参考，谢谢陈版主！

回答人：chenyiwei
此处的B一般是PPP项目中的政府方（或其代表）。对此类项目公司的合并，不能按照一般合并报表中确认少数股东权益的思路。如果是金融资产模式，则B对项目公司的投入应作为对金融资产的冲减；如果是无形资产模式，则B的投入应列入合同负债，后续在运营期内摊销确认收入。